【裁判字號】    95,中交簡上,298
【裁判日期】    950724
【裁判案由】    公共危險
【裁判全文】
臺灣臺中地方法院刑事判決         95年度中交簡上字第298號
上  訴  人  臺灣臺中地方法院檢察署檢察官
被      告  甲○○
上列上訴人因被告公共危險案件，不服本院臺中簡易庭九十五年
度中交簡字第六七六號中華民國九十五年四月二十五日第一審簡
易判決（聲請簡易判決處刑案號：臺灣臺中地方法院檢察署九十
五年度速偵字第一五七一號），提起上訴，本院管轄之第二審合
議庭判決如下：
    主    文
原判決撤銷。
甲○○服用酒類，不能安全駕駛動力交通工具而駕駛，處拘役伍
拾日，如易科罰金，以銀元參佰元即新臺幣玖佰元折算壹日。
    犯罪事實及理由
一、本案經本院審理結果，認第一審簡易判決認定之犯罪事實並
    無不當，爰引用如附件所示之刑事簡易判決所記載之犯罪事
    實及證據。
二、上訴意旨略以：原審判處被告甲○○拘役五十日，得易科罰
    金。惟依行政罰法第二十六條第一項規定，刑事之處罰優先
    於行政裁罰（一事不兩罰）。故刑事法律之處罰，自應考量
    行政機關對此行為之裁罰範圍，不宜過輕。爰依法提起上訴
    ，請求將原判決撤銷，更為適當合法之判決云云。
三、經查：(一)原審判決所認定之犯罪事實及所引用之證據，經核
    均尚無不當，而上訴人徒以量刑過輕，提起上訴，指摘原審
    判決有所不當，本院認為屬無理由。蓋刑事罰與行政罰在本
    質上本有不同，故尚難徒以刑事罰之拘役刑易科罰金後，所
    應繳納之金額與行政罰鍰之金額作相互比較。上訴人就此所
    論，尚非可採。(二)按刑法於民國九十四年二月二日經總統令
    修正公布自九十五七月一日施行，依修正後刑法第二條第一
    項規定，原則適用行為時之舊法，例外適用有利於被告之新
    法。又依九十五年六月十四日經總統公布修正之刑法施行法
    第一條之一規定，修正後之刑法一百八十五條之三之罰金刑
    之單位由銀元修正為新臺幣，並提高三倍。經比較新舊法後
    ，新法並未比較有利於被告（蓋罰金刑之最高刑度部分，新
    、舊法相同，均為銀元三萬元即新臺幣九萬元，但罰金刑之
    最低刑度部分，依修正前刑法第三十三條第五款規定為銀元
    一元即新臺幣三元以上，但依修正後刑法第三十三條第五款
    規定，為新臺幣一千元以上，以百元計算之），故應依修正
    後刑法第二條第一項前段規定，適用行為時之舊法對被告論
    科。又就拘役如易科罰金之折算標準部分，修正後刑法第四
    十一條第一項前段規定，得以新臺幣一千元、二千元或三千
    元折算一日，該修正後之折算標準並未較被告行為時之拘役
    應以銀元三百元即新臺幣九百元折算一日之折算標準，對被
    告有利，故此部分仍應依修正後刑法第二條第一項前段規定
    ，適用修正前之刑法第四十一條第一項前段及罰金罰鍰提高
    標準條例第二條規定，作為易科罰金之折算標準。(三)原審認
    被告事證明確，而予以論罪科刑，固非無見，而上訴人徒以
    原判決量刑過輕，提起本件上訴，指摘原審判決有所不當，
    經核為無理由。惟因原判決有漏未及比較新、舊法之違誤，
    尚屬不當，自應由本院予以撤銷改判。爰審酌：被告正值壯
    年，已婚，係因一時失慮而犯本罪，其犯罪手段尚屬平和，
    犯罪所生危害非屬鉅大，暨犯罪後坦承犯行，態度良好等一
    切情狀，量處如主文第二項所示之刑，並諭知易科罰金之折
    算標準。
四、據上論斷，應依刑事訴訟法第四百五十五條之一第一項、第
    三項、第三百七十三條、第三百六十九條第一項前段，刑法
    第二條第一項前段、（修正前）第三十三條第五款、第一百
    八十五條之三、（修正前）第四十一條第一項前段，（修正
    前）罰金罰鍰提高標準條例第二條，現行法規所定貨幣折算
    新臺幣條例第二條，判決如主文。
本案經檢察官乙○○到庭執行職務。
中    華    民    國    95    年    7     月    24    日
                  刑事第十二庭  審判長法  官  王鏗普
                                      法  官  莊深淵
                                      法  官  唐敏寶
上正本證明與原本無異。
本件不得上訴。
                                      書記官  魏宏銘
中    華    民    國    95    年    7     月    24    日
附錄犯罪科刑法條
刑法第一百八十五條之三
服用毒品、麻醉藥品、酒類或其他相類之物，不能安全駕駛動力
交通工具而駕駛者，處一年以下有期徒刑、拘役或三萬元以下罰
金。


司法院資訊處製作；財團法人民間司法改革基金會備份。
